臺灣高雄地方法院刑事判決　　　　　　　　　　　　九十三年度訴字第一七七四號
　　公　訴　人　臺灣高雄地方法院檢察署檢察官
　　被　　　告　乙○○
右列被告因違反毒品危害防制條例案件，茲經檢察官提起公訴（九十三年度毒偵字第
一六七七、二三四四號），本院判決如左：
    主  文
乙○○連續施用第一級毒品，處有期徒刑柒月。扣案海洛因殘渣袋壹只沒收併銷燬；
扣案注射針筒肆支及注射用水壹瓶均沒收。
    事  實
一、乙○○曾於民國八十六年間因違反麻醉藥品管理條例案件，經本院以八十六年度
    易字第二八○一號判處有期徒刑六月確定，並於八十七年四月九日因縮短刑期執
    行完畢出監（不構成累犯）。又其前於八十七年間因違反毒品危害防制條例案件
    ，經本院以八十七年度毒聲字第三一一二號裁定送觀察、勒戒後，認有繼續施用
    毒品傾向，再經本院以八十八年度毒聲字第二三二號裁定令入戒治處所施以強制
    戒治一年。乙○○因於戒治期間表現良好，經本院以八十八年度毒聲字第三七○
    四號裁定停止戒治，所餘戒治期間付保護管束，並於八十九年一月二十日由高雄
    地方法院檢察署檢察官以八十九年度戒毒偵字第九三號為不起訴處分確定。詎其
    仍不知悔改，明知海洛因係政府公告查禁之第一級毒品，不得持有、施用，竟基
    於施用第一級毒品海洛因之概括犯意，自九十二年十二月二十五日十五時許起迄
    九十三年三月三十日止，連續在高雄縣橋頭鄉某廢棄兵營內、五林菜市場內公廁
    及新莊村國王廟之廁所內等處，以海洛因置入注射針筒內摻水稀釋後注射手臂之
    方式施用第一級毒品海洛因數次。嗣為警於九十三年三月五日二十時三十五分許
    、同年月三十一日十六時三十分許，分別在高雄縣橋頭鄉里○○路旁及仕豐村新
    市鎮重劃區之玉米田內等處查獲，並扣得其所有施用第一級毒品器具之注射針筒
    四支、注射用水一瓶及殘渣空袋一個。
二、案經高雄縣政府警察局岡山分局移送台灣高雄地方法院檢察署檢察官偵查起訴。
    理  由
一、訊據被告對於右揭事實均坦承不諱，而二次被查獲後經警採尿送驗結果，均呈嗎
    啡陽性反應，此有高雄縣政府衛生局九十三年三月十七日、九十三年四月五日煙
    毒尿液檢驗成績書各一紙在卷可稽。按海洛因經注入人體後，百分之九十以上於
    二十四小時內，自尿中排出，平均可檢出時限，約為四十五小時，亦據行政院衛
    生署藥物食品檢驗局以八十一年九月八日（八十一）藥檢壹字第八一一四四八八
    五號函敘述明白。另海洛因注射入人體後，水解還原成嗎啡，再循嗎啡之代謝方
    式排出體外，已據行政院衛生署藥物食品檢驗局以（七三）藥檢壹字第○三○二
    二一號函說明綦詳。被告採尿送驗既呈嗎啡陽性反應，足見其有施用毒品海洛因
    無誤。此外另有第一次被查獲時所扣得注射海洛因之注射用水一瓶、注射針筒二
    支，以及第二次被查獲之注射針筒二支及殘留海洛因之空塑膠袋一只扣案足憑
    ；足證被告的自白與事實相符，被告確有施用毒品之犯行無訛。又被告前於八十
    七年間因違反毒品危害防制條例案件，經本院以八十七年度毒聲字第三一一二號
    裁定送觀察、勒戒後，認有繼續施用毒品傾向，再經本院以八十八年度毒聲字第
    二三二號裁定令入戒治處所施以強制戒治一年。後因於戒治期間表現良好，經本
    院以八十八年度毒聲字第三七○四號裁定停止戒治，所餘戒治期間付保護管束，
    並於八十九年一月二十日由高雄地方法院檢察署檢察官以八十九年度戒毒偵字第
    九三號為不起訴處分確定，有台灣高雄地方法院檢察署刑案資料查註紀錄表及本
    院被告院內索引卡紀錄表各一份在卷足憑，被告於五年內再犯毒品危害防制條例
    第十條之罪，除由檢察官向本院聲請強制戒治外，即應進入訴訟程序審理，毒品
    危害防制條例第二十三條第二項定有明文，是本件事證已臻明確，被告犯行應堪
    認定。
二、核被告所為，係犯毒品危害防制條例第十條第一項之施用第一級毒品罪。其因施
    用毒品而持有海洛因之低度行為，為施用之高度行為所吸收，不另論罪。被告先
    後多次施用海洛因犯行，時間緊接，犯罪構成要件相同，顯係基於概括犯意為之
    ，應依連續犯之規定論以一罪，並加重其刑。被告於八十六年間因違反麻醉藥品
    管理條例案件，經本院以八十六年度易字第二八○一號判處有期徒刑六月確定，
    並於八十七年四月九日因縮短刑期執行完畢出監，有臺灣高雄地方法院檢察署刑
    案資料查註紀錄表及臺灣高等法院被告全國前案紀錄表各乙份在卷足憑，然本件
    犯罪事實是被告自九十二年十二月二十五日十五時起開始連續施用毒品海洛因，
    已在前案執行完畢五年之後，並非在五年以內再犯本有期徒刑以上之罪，因此並
    不構成累犯，公訴人認為有累犯，尚有未合，附此敘明。爰審酌被告一再施用第
    一級毒品，其經強制戒治及本院判處徒刑執行完畢，仍不知戒惕，再次施用第一
    級毒品，無視於毒品對於自身健康之戕害及國家對於杜絕毒品犯罪之禁令，不知
    戒除惡習，一再沈淪，令人惋惜，本院本來應該從重量刑，惟念及被告於本院審
    理期間坦承犯行，態度良好，又施用毒品者均有相當程度之成癮性及心理依賴，
    其犯罪心態與一般刑法犯罪之本質並不相同，容應以「病人」之角度為考量，並
    側重適當之醫學治療及心理矯治為宜，令被告入獄無非要其戒除毒癮，在監獄的
    期間不宜過長，應早日使其重返社會，藉助醫療手段以協助其戒絕毒癮等一切情
    狀，量處如主文所示之刑。扣案之海洛因殘渣袋，因與毒品海洛因無從分離，應
    依毒品危害防制條例第十八條第一項前段之規定沒收併銷燬之。注射海洛因用之
    針筒四支、及注射之用水一瓶均為被告所有且供其施用毒品所用之物或供施用毒
    品預備之物，此業據被告供述明確，應依刑法第三十八條第一項第二款宣告沒收
    。
三、據上論斷，應依刑事訴訟法第二百九十九條第一項前段，毒品危害防制條例第十
    條第一項、第十八條第一項，刑法第十一條、第五十六條、第三十八條第一項第
    二款，判決如主文。
本案經檢察官甲○○到庭執行職務。
中      華      民      國      九十三      年    十一    月    三十    日
                                     台灣高雄地方法院刑事第八庭
                                          審判長法官  陳樹村
                                                法官  吳俊龍
                                                法官  林意芳
右正本證明與原本無異。
如不服本判決，應於判決送達後十日內，向本院提出上訴狀。
                                              書記官  李祥銘
中      華      民      國      九十三      年    十二    月     二     日
